Inventaris van het archief van mr. H. baron Van Zuylen van Nijevelt [levensjaren 1781-1853], (1798) 1805-1853
Nationaal Archief, Den Haag
Collectie 102 H. van Zuylen van Nijevelt
Zuylen van Nijevelt, van suppl. 2
1798-1853
merendeel 1805-1853
C25140
4.30 meter; 17 inventarisnummers.
Nationaal Archief, Den Haag
Mr. H. Baron Van Zuylen van Nijevelt, 1781-1853
Mr. H. Baron Van Zuylen van Nijevelt (1781-1853) bekleedde verschillende diplomatieke functies en was achtereenvolgens minister van Buitenlandse Zaken en minister van Openbare Eredienst. Het archief beslaat de jaren tussen 1798 en 1853. De stukken betreffen ondermeer zijn gezantschappen in Stockholm en Madrid, de ambassade te Konstantinopel, waar hij ambassadeur was en de Londense Conferentie tot scheiding van Nederland en België.
Archiefvorming
Geschiedenis van de archiefvormer
Mr. H. Baron Van Zuylen van Nijevelt geboren 1781, overleden 1853; van 1805-1811 in diplomatieke functies werkzaam, 1811-1813 in het stadsbestuur van Rotterdam, vervolgens gezant op verschillende plaatsen, wd. minister van Buitenlandse Zaken, minister van Openbare Eredienst, daarna ambteloos.
Geschiedenis van het archiefbeheer
Aanwinst 1941 no. VII, collectie no. 102 der 2e afdeling.
De rechtstitel is (nog) onbekend
Inhoud en structuur van het archief
2.21
Aanwijzingen voor de gebruiker
Openbaarheidsbeperkingen
Volledig openbaar.
Materiële beperkingen
Aanvraaginstructie
Openbare archiefstukken kunnen online worden aangevraagd en gereserveerd. U kunt dit ook via de terminals in de studiezaal van het Nationaal Archief doen. Om te kunnen reserveren dient u de volgende stappen te volgen:
U maakt een profiel aan op www.gahetna.nl, en logt vervolgens in
Via de archiefinventaris (alleen de beschrijvingen met rode nummers) selecteert u het gewenste archiefstuk door op de knop 'Reserveren' te klikken
In het volgende scherm geeft u aan op welke dag u het archiefstuk wilt inzien
Indien u zich bevindt in de studiezaal en een tafelnummer heeft ontvangen kunt u dit nummer vermelden. Als u geen tafelnummer heeft kunt u tafelnummer 777 laten staan
Vervolgens bevestigt u uw reservering door deze te versturen.
Verwant materiaal
Beschikbaarheid van kopieën
Beschrijving van de series en archiefbestanddelen
- Autobiografische aantekeningen, met bijbehorende stukken, 1805-1853; 1A; 1 doos
- Stukken betreffende verrichtingen als secretaris van de Nederlandse gezant te Parijs, 1803-1806, met retroacta van 1798 af, 1798-1806; 1B; 1 doos
- Stukken betreffende verrichtingen als chargé d'affaires te Madrid, 1807-1810(1811); 2; 1 doos
- "Holland 1810-1814", stukken betreffende het stadsbestuur van Rotterdam 1810-1813, het bestuur der Erasmiaanse scholen aldaar, de geheime zending bij het hoofdkwartier der Geallieerden in Nederland en België, 1813-1814; miscellanea, 3; 1 doos
- Stukken betreffende het gezantschap te Stockholm, met retroacta, 1814-1816; 4; 1 doos
- Stukken betreffende het gezantschap te Madrid, 1816-1822, met retroacta van 1814 af, 1814-1822; 5; 1 doos
- "Holland 1822-1825", stukken van onderscheiden aard uit het tijdvak door H. van Zuylen van Nijevelt op wachtgeld doorgebracht, 6; 1 doos
- Stukken betreffende de ambassade te Konstantinopel, 1825-1829, met retroacta van 1822 af, 1822-1829; 7A-B; 2 dozen
  - Deel 1, 7A
  - Deel 2, 7B
- Stukken betreffende de Londense conferentie tot scheiding van Nederland en België, 1830-1834; 8; 1 doos
  - Stukken 1830-1833, 8
  - Stukken alsvoren 1830-1834, met retroacta 17321732-1834, 8A; 1 portefeuille
  - Courantenberichten betreffende de Belgische kwestie1831-1833, 8B; 1 doos
- Brochures en stukken betreffende de grondwetherziening in 1848, met inhoudsopgave 1-39, waarvan de nos. 26 en 27 ontbraken, 9; 1 doos
- Brievenboek van baron van Zuylen van Nijevelt als ambassadeur van Konstantinopel, 1825-1826; 10
- Brievenboek van baron van Zuylen van Nijevelt als ambassadeur van Konstantinopel, 1827; 11
- Brievenboek van baron van Zuylen van Nijevelt als ambassadeur van Konstantinopel, 1828-1829; 12
- Stukken betr. de Portugezen in Oost-Indië, 13